



### CONTACTO



(57) 315 229 0280



enissan23@gmail.com



**Latinohablante** 



linkedin.com/in/latinohablante



# **ACERCA DE MÍ**

Desarrollador de software con experiencia en liderazgo de proyectos tecnológicos. Enfocado en reducir la brecha cultural y lingüística entre personas de diferentes países.

Fortalezco mis habilidades en resolución de problemas, orientación al logro y atención al detalle, fundamentales en el software. desarrollo de Estoy comprometido con la creación de soluciones innovadoras y eficientes para crear un mundo más interconectado.



# **HABILIDADES**

- Python
- HTML/CSS
- Java
- Javascript
- MySQL React
- Github
- SCRUM
- Marketing
- Figma
- Tailwind
- Typescript



# **COMPETENCIAS**

- Aprendizaje activo
- · Orientación al logro
- Liderazgo
- Creatividad
- Habilidades sociales

# ELKIN GABRIEL NIÑO SÁNCHEZ

Software Developer



## **EDUCACIÓN**

Desarrollador de Software Especialidad Backend Java Campuslands 2023 - 2024

**Bachiller Técnico Industrial** Especialidad Sistemas y Computación Instituto Técnico Superior Dámaso Zapata 2012



#### **IDIOMAS**

Inglés- Avanzado



#### **EXPERIENCIA LABORAL**

# **Java Backend Developer** Campuslands, 2023 - 2024

Desarrollo de proyecto que gestiona vuelos internacionales utilizando arquitectura hexagonal y vertical slicing.

# **Product Owner** Aprendehoyenlinea, 2021 - 2024

Líder del desarrollo de la página web www.aprendehoyenlinea.com (HTML - CSS -Javascript - Node.js) aplicando la metodología SCRUM.

## Asesor de ventas en frío Atento, 2019-2021

Persuadir a clientes potenciales y generar ventas de servicio de telecomunicaciones intangible en el primer contacto.

## Administrador fundación deportiva Club Boca Junior de Santander, 2017-2018

Gestionar horarios, finanzas, marketing y comunicación con todos los integrantes del club(150 personas) y terceros.



#### REFERENCIA LABORAL

Christian Leonardo Celis Ingeniero en tecnologías de la información (57) 300 508 0184